【裁判字號】    97,簡上,220
【裁判日期】    971009
【裁判案由】    返還保管物
【裁判全文】
臺灣板橋地方法院民事判決             97年度簡上字第220號
上  訴  人  乙○○
訴訟代理人  劉岱音律師
被上訴人    甲○○
上列當事人間請求返還保管物等事件，上訴人對於中華民國97年
8 月5 日本院板橋簡易庭97年度板簡字第2222號第一審判決提起
上訴，並聲請就假執行部分，先為辯論裁判，本院於中華民國97
年10月8日言詞辯論終結，判決如下：
    主      文
原判決所命給付，如上訴人以新台幣貳拾伍萬元預供擔保後，得
免為假執行。
    事實及理由
一、按法院得依聲請或依職權宣告被告預供擔保，或將請求之標
    的物提存而免為假執行；第二審法院應依聲請，就關於假執
    行之上訴，先為辯論及裁判，且為簡易訴訟程序第二審所準
    用，民事訴訟法第392 條第2 項、第455 條、第436 之1 條
    第3 項分別定有明文，
二、上訴人聲請意旨略以：本件原審判決判上訴人敗訴，並准予
    假執行。上訴人唯恐被上訴人依原審判決聲請假執行後，上
    訴人恐遭受無可回復之損害，為此爰依民事訴訟法第455 條
    之規定，聲請先就假執行之部分為辯論及裁判等語。並聲明
    ：如主文所示。
三、被上訴人則以：上訴人所述皆不實在，被上訴人已向法院聲
    請假執行等語置辯。並聲明：駁回上訴人該部分之聲請。
四、經查：
(一)、原審已為被上訴人勝訴之判決，並判命上訴人應給付被上訴
    人25萬元，因本事件係就民事訴訟法第427 條第1 項訴訟適
    用簡易程序所為上訴人敗訴之判決，乃依民事訴訟法第389
    條第1 項第3 款依職權宣告假執行，此有原審判決書在卷可
    憑。上訴人不服原審判決，於法定期間內聲明上訴，其上訴
    聲明請求就原審敗訴部分願供擔保請准宣告免為假執行，從
    而，上訴人本於民事訴訟法第455 條之規定，聲請先就假執
    行之部分為辯論及裁判，並聲明願預供擔保請准宣告免為假
    執行，於法尚無不合。
(二)、被上訴人雖抗辯上訴人所言均不實在，且本案已向法院聲請
    執行云云。惟按宣告原告供擔保後得為假執行，同時宣告被
    告預供擔保免為假執行之判決，係為平衡原、被告雙方之利
    益，原告所供擔保，係備不當執行時賠償被告之用，被告預
    供之擔保，則係預為不當阻止假執行時賠償原告而定（最高
    法院84年度台抗字第517 號判決可按）。準此以解，本件係
    適用簡易訴訟程序而為上訴人即被告敗訴之判決，依職權宣
    告假執行，然上訴人亦得供相當之擔保，因不當阻止假執行
    而賠償被上訴人之用，資以平衡雙方之利益，核與依職權宣
    告假執行之立法意旨並未違背。況如駁回上訴人供擔保免為
    假執行之聲請，因本案訴訟尚未確定，則上訴人受不當假執
    行之損害，將不可回復，被上訴人所辯並無可採，應認上訴
    人之聲請為有理由。
(三)、爰審酌本件原審判決判命上訴人應給付被上訴人25萬元，及
    自97年6 月2 日起至清償日止，按週年利息百分之5 計算之
    利息，而上訴人陳明願供擔保25萬元，免為假執行之聲明，
    準此，本件以原審判命上訴人給付之金額即25萬元，作為免
    為假執行之擔保，作為賠償被上訴人因不當阻止假執行所受
    之損害，應為已足。
五、本件係屬中間判決，毋庸就訴訟費用之負擔予以裁判，併此
    敘明。
六、據上論結，上訴人之聲請為有理由，爰依民事訴訟法第436
    條之1 第3 項、第455 條、第463 條、第392 條第2 項，判
    決如主文。
中    華    民    國    97    年    10    月    9     日
                  民事第三庭    審判長法  官  朱耀平
                                      法  官  何君豪
                                      法  官  邱育佩
上為正本係照原本作成。
不得上訴。
中    華    民    國    97    年    10    月    9     日
                                      書記官  林兆嘉


司法院資訊處製作；財團法人民間司法改革基金會備份。
